臺灣高等法院刑事判決　　　　　　　 100年度上訴字第3022號
上　訴　人
即　被　告　陳益成
選任辯護人　王福民律師
上列上訴人因妨害風化案件，不服臺灣桃園地方法院100年度訴
字第216號，中華民國100年8月31日第一審判決（起訴案號：臺
灣桃園地方法院檢察署99年度偵字第10185號），提起上訴，本
院判決如下：
    主  文
原判決撤銷。
陳益成共同意圖使女子與他人為性交行為，而媒介以營利，累犯
，處有期徒刑肆月，如易科罰金以新台幣壹仟元折算壹日。
    事  實                                                                
一、陳益成（綽號板模）前於民國97年間因賭博案件，經臺灣板
    橋地方法院97年度易字第2904號判處有期徒刑3月，如易科
    罰金以新臺幣（下同）1000元折算一日確定，並於98年4月2
    3日易科罰金執行完畢。詎陳益成猶不知悔改，明知以黃國
    瑄（綽號Bobby、大哥，所犯違反人口販運防制法等案件，
    業經臺灣桃園地方法院以99年度訴字第317號判決有期徒刑8
    年6月在案）為主謀之賣淫集團，於99年1月間招攬自願賣淫
    之印尼籍女子A8（綽號CoCo，真實姓名年籍詳卷）來臺，黃
    國瑄為媒介A8與人為性交行為以營利，而以每日12小時、工
    資3000元之代價僱用司機責載送A8前往指定地點與男客進行
    性交易，於99年1月31日，適因原與黃國瑄配合載送A8之司
    機臨時請假，黃國瑄經由他人介紹而僱請陳益成代班搭載A8
    前往指定地點與男客進行性交易，陳益成明知A8係從事賣淫
    之女子，竟仍接受聘僱，而與黃國瑄共同基於意圖使女子與
    他人為性交而媒介以營利之犯意聯絡，於99年1月31日晚間
    至99年2月1日清晨，擔任司機載送A8接受「百花」、「088
    」等應召站之指示前往指定地點，由男客以生殖器插入A8陰
    道之方式進行性交易，每次性交易之對價從2500元到4000元
    不等，性交易所得則由A8交付陳益成後，再由陳益成交付黃
    國瑄收受。嗣黃國瑄旗下賣淫女子因不堪受害，透過親友報
    警處理，經循線追查於99年2月1日破獲該賣淫集團，而查悉
    上情。
二、案經臺灣桃園地方法院檢察署檢察官主動檢舉偵查起訴。
    理  由                                                                
一、被告以外之人於審判外之陳述，雖不符刑事訴訟法第159條
    之1至第159條之4之規定，而經當事人於審判程序同意作為
    證據，法院審酌該言詞陳述或書面陳述作成時之情況，認為
    適當者，亦得為證據。當事人、代理人或辯護人於法院調查
    證據時，知有同法第159條第1項不得為證據之情形，而未於
    言詞辯論終結前聲明異議者，視為有前項之同意，此據同法
    第159條之5規定甚明。本件被告被訴妨害風化犯行，就以下
    實體所認定之證據，如屬傳聞證據，因公訴人、被告及辯護
    人均先後於本院準備程序中及審判期日表示無意見，且迄至
    言詞辯論終結前亦未再聲明異議，而本院審酌上開證據資料
    製作時之情況，尚無違法不當之瑕疵，且為證明本件犯罪事
    實所必要，均應認為有證據能力。
二、上揭犯罪事實，業據上訴人即被告陳益成於本院審理時坦承
    不諱，並於本院審理時供稱：檢察官起訴的事實都對，伊認
    罪。黃國瑄有在99年1月31日晚上僱用伊，伊一直做到第二
    天2月1日早上6點左右，伊有拿到3000元報酬，因為黃國瑄
    跟伊說晚上跟伊包車，一天3000元，伊是載小姐去賓館等地
    賣淫，賣淫的錢是小姐跟客人收取以後交給伊，伊再交給黃
    國瑄等語（見本院卷第30頁反面、第30頁正面、第46頁正面
    ），核與證人黃國瑄於偵查中證稱：有僱請綽號「板模」（
    即被告陳益成）來載小姐，代價是一天12小時3000元，超過
    12小時算加班另外算，「板模」知道「百花」、「088 」
    代表應召站公司名稱，小姐接完客，小姐把錢交給司機，司
    機再交給伊，伊與「板模」於99年2月1日通聯中提到「百花
    」的客收多少，綽號「板模」回答21、25、30、25、29 是
    指小姐在「百花」派工未拆帳前收的錢，21代表2100元，以
    此類推等語（見偵查卷第6頁）大致相符；此外，並有被告
    以0000000000號行動電話與黃國瑄之0000000000號行動電話
    於99年1月31日晚間及2月1日清晨之通訊監察譯文在卷可參
    （見98年度他字第3933號影印卷第4頁反面、第5頁正面）。
    依上所述，被告上開自白核與事實相符，應堪採信。至被告
    於警詢時雖供稱：黃國瑄於99年1月31日下午6、7點及2月1
    日下午4點半向伊叫車云云（見98年度他字第3933號影印卷
    第3頁反面），然依證人黃國瑄於偵查時證稱：因伊僱用的
    車隊有一個司機家裡有事，伊才臨時請綽號「板模」（即被
    告陳益成）來代班，次數好像是一次，他在伊這邊代班一天
    等語（見99年度偵字第10185號影印卷第9頁反面），且依卷
    附被告以0000000000號行動電話與黃國瑄之0000000000號行
    動電話聯絡之通訊監察譯文所示，其通話時間係於99年1月
    31日晚間迄2月1日清晨之間，並無99年2月1日下午或2月2日
    上午之通話紀錄，況本件係因黃國瑄旗下所屬賣淫女子，因
    不堪受害，透過親友報警處理，經警循線追查而於99年2月1
    日破獲該賣淫集團，則被告是否有於99年2月1日下午搭載A
    女從事性交易之情事，已非無疑，是被告受僱黃國瑄擔任司
    機搭載A女前往指定地點與男客進行性交易之時間應係99 年
    1月31晚間至2月1日清晨，應堪認定。本件事證明確，被告
    犯行堪以認定。
三、核被告所為，係犯刑法第231條第1項之圖利媒介性交罪。被
    告與黃國瑄間就上開犯行，有犯意聯絡及行為分擔，均為共
    同正犯。按刑事法若干犯罪行為態樣，本質上原即具有反覆
    、延續實行之特徵，立法時既予特別歸類，定為犯罪構成要
    件之行為要素，則行為人基於概括之犯意，在密切接近之一
    定時、地持續實行之複次行為，倘依社會通念，於客觀上認
    為符合一個反覆、延續性之行為觀念者，於刑法評價上，即
    應僅成立一罪。學理上所稱「集合犯」之職業性、營業性或
    收集性等具有重複特質之犯罪均屬之，例如經營、從事業務
    、收集、販賣、製造、散布等行為概念者是（最高法院95年
    度台上字第4686號判決意旨參照）。查刑法第231條第1項之
    圖利媒介性交罪，係以意圖營利為其構成要件要素，是以營
    業牟利為其基本行為態樣，於構成要件類型上，本質上已具
    備反覆、延續之行為特徵，是被告所犯之圖利媒介性交罪，
    具有意圖營利反覆而為之行為特徵，於刑法評價上應論以集
    合犯之包括一罪，本件被告於99年1月31日晚間迄2月1日清
    晨，多次搭載A女前往指定地點與男客進行性交易，要屬包
    括一罪。又被告前於97年間因賭博案件，經臺灣板橋地方法
    院97年度易字第2904號判處有期徒刑3月，如易科罰金以
    1000 元折算一日確定，並於98年4月23日易科罰金執行完畢
    ，有本院被告前案紀錄表在卷可考，其於徒刑執行完畢後5
    年內，故意再犯本件有期徒刑以上之罪，為累犯，應依刑法
    第47條第1項之規定加重其刑。
四、原審以被告上開犯行事證明確，予以論罪科刑，固非無見，
    惟查，被告係於99年1月31日晚間迄2月1日清晨，接續駕車
    搭載A女前往指定地點與男客進行性交易，其實際受僱接送A
    女時間僅有一日，被告並僅自黃國瑄獲取一日工資3000元，
    原審認被告之犯罪時間為99年1月31日及2月1日兩日，其認
    定核與事實不符，尚有未當。被告上訴執此指摘原審判決不
    當，為有理由，則原判決既有前揭可議之處，自屬無可維持
    ，應由本院予以撤銷改判。爰審酌被告正值壯年，以駕駛營
    業小客車載客謀生，卻不思以正途取財，竟為本案犯行，藉
    印尼籍女子賣淫牟利，所為有害社會善良風俗，助長性交易
    歪風，應受非難，然念其係臨時受雇黃國瑄，犯罪時間非長
    ，所得亦非多，及其犯後坦承犯行，態度良好等一切情狀，
    量處有期徒刑4月，並諭知易科罰金之折算標準。
據上論斷，應依刑事訴訟法第369條第1項前段、第364條、第299
條第1項前段，刑法第28條、第231條第1項、第47條第1項、第41
條第1項前段、刑法施行法第1條之1，判決如主文。
本案經檢察官楊秀琴到庭執行職務。
中    華    民    國   100    年    12    月    28    日
            刑事第七庭    審判長法  官  溫耀源
                                法  官  王復生
                                法  官  張傳栗
以上正本證明與原本無異。
如不服本判決，應於收受送達後10日內向本院提出上訴書狀，其
未敘述上訴之理由者並得於提起上訴後10日內向本院補提理由書
（均須按他造當事人之人數附繕本）「切勿逕送上級法院」。
                                書記官  林月蓉
中    華    民    國   100    年    12    月    28    日

附錄：本案論罪科刑法條全文
得上訴
附錄本案論罪科刑依據之法條：
中華民國刑法第231條
（圖利使人為性交或猥褻罪）
意圖使男女與他人為性交或猥褻之行為，而引誘、容留或媒介以
營利者，處 5 年以下有期徒刑，得併科 10 萬元以下罰金。以
詐術犯之者，亦同。
公務員包庇他人犯前項之罪者，依前項之規定加重其刑至二分之
一。